臺灣臺北地方法院民事裁定
110年度訴字第3544號
原      告  家麒文化公寓大廈管理委員會

法定代理人  王冠東  
訴訟代理人  蘇燕貞律師
被      告  臺北市政府財政局

法定代理人  陳家蓁  
訴訟代理人  陳清進律師
被      告  豐義事業有限公司

法定代理人  張育賢  
訴訟代理人  簡嘉宏律師
上列當事人間請求排除侵害事件，本院裁定如下：
    主  文
本件移送臺灣新北地方法院。
    理  由
一、按因不動產之物權或其分割或經界涉訟者，專屬不動產所在
    地之法院管轄；其他因不動產涉訟者，得由不動產所在地之
    法院管轄；共同訴訟之被告數人，其住所不在一法院管轄區
    域內者，各該住所地之法院俱有管轄權，但依民事訴訟法第
    4條至第19條規定有共同管轄法院者，由該法院管轄，民事
    訴訟法第10條、第20條定有明文。又按訴訟之全部或一部，
    法院認為無管轄權者，依原告聲請或依職權以裁定移送其管
    轄法院，民事訴訟法第28條第1項定有明文。
二、原告主張：被告豐義事業有限公司（下稱豐義公司）承租被
    告臺北市政府財政局（下稱北市財政局）經管之新北市○○區
    ○○○段○○○○段00000地號土地（系爭土地），經營停車場，竟
    無端墊高系爭土地約1公尺，使停車場之噪音、廢氣傳入毗
    鄰之家麒文化公寓大廈社區（下稱原告社區）內，下雨時雨
    水亦滲入地表下土壤，壓迫並破壞原告社區圍牆之結構，且
    使不特定之人均可自系爭土地窺視原告社區內之動靜，侵害
    住戶隱私甚鉅。爰依民法第793條、第184條第1項前段、第2
    項規定，先位請求北市財政局或豐義公司將系爭土地刨平至
    與新北市板橋區莊敬路25巷路面等高，備位請求北市○○○○○○
    ○○○○○○地○○○段000地號毗鄰處家麒文化公寓大廈之圍牆增加
    至少150公分之高度。同時，另合併請求北市財政局或豐義
    公司賠償原告裝置監視器、圍牆上方蛇籠之費用共新臺幣14
    8,000元。
三、原告上開依民法第793條請求部分，是因不動產之物權涉訟
    ，專屬不動產所在地之臺灣新北地方法院管轄。至就原告其
    餘依第184條第1項前段、第2項規定請求部分，亦是因系爭
    土地涉訟，由臺灣新北地方法院管轄，此共同管轄規定已排
    除普通審判籍而優先適用，且兩造亦同意將此部分與前開專
    屬管轄之物權請求一併移送（見本院卷第235頁），為省卻
    兩造多方應訴之煩，避免重複調查之弊、裁判兩歧之虞，亦
    不宜割裂處理。是以，本件訴訟全部均應移送於臺灣新北地
    方法院。
四、爰裁定如主文。
中　　華　　民　　國　　110 　年　　11　　月　　9 　　日
                  民事第三庭  審判長法　官　方祥鴻
　　　　　　　　　            　　　法　官　陳裕涵
　　　　　　　　　　　　　　　　　　法　官　王沛元
以上正本係照原本作成。
如不服本裁定應於送達後10日內向本院提出抗告狀，並繳納抗告
費新臺幣1,000元。　　　　　　　　　
中　　華　　民　　國　　110 　年　　11　　月　　9 　　日
                                    書記官  顏莉妹